Images des répertoires du notaire Claude de La Morlière pour l'étude IX
Archives nationales de France
Images des répertoires du notaire Claude de La Morlière pour l'étude IX
1er janvier 1575 - 20 mai 1609
MC/ET/IX/227 - MC/ET/IX/278
Etude IX; La morlière, Claude de
13 extraits de registres
Archives nationales de France
Minutes et répertoires: la loi 2008-696 du 15 juillet 2008 relative aux archives a fixé à 75 ans à compter de la date de l'acte, ou à 25 ans à compter de la date du décès de l'intéressé si ce délai est plus bref, le délai de communication des minutes et répertoires des notaires; ce délai est porté à 100 ans à compter de la date de l'acte si le document se rapporte à un mineur (code du Patrimoine, articles L213-2, 4e d et 5e).
Autres documents de l'étude (dossiers de clients, comptabilité...): s'agissant d'archives privées, ces documents sont communicables selon les modalités fixées par le déposant ou le donateur.
Certains documents ne sont pas accessibles sous leur forme originale en raison de leur mauvais état de conservation.
Registres entrés aux Archives nationales en 1931.
Des feuillets avec une table alphabétique par nom des clients sont insérés au début de chaque registre des minutes entre MC/ET/IX/227 et MC/ET/IX/278.
Images des répertoires de l’étude IX
Archives de l'étude IX
répertoire d'officier public ministériel
- Répertoire chronologique pour l'année 1575, MC/ET/IX/227; 3 feuillets insérés en tête du registre des minutes
  répertoire
  - Table alphabétique des clients pour l'année 1575, 1 r°-2 v°
- Répertoire chronologique pour l'année 1576, MC/ET/IX/229; 2 feuillets insérés en tête du registre des minutes
  - Table alphabétique des clients pour l'année 1576, 1 r°-2 r°
- Répertoire chronologique pour l'année 1577, MC/ET/IX/231; 2 feuillets insérés en tête du registre des minutes
  - Table alphabétique des clients pour l'année 1577, 1 r°-2 r°
- Répertoire chronologique pour l'année 1579, MC/ET/IX/235; 2 feuillets insérés en tête du registre des minutes
  - Table alphabétique des clients pour l'année 1579, 1 r°-2 v°
- Répertoire chronologique pour l'année 1580, MC/ET/IX/237; 2 feuillets insérés en tête du registre des minutes
  - Table alphabétique des clients pour l'année 1580, 1 r°-2 r°
- Répertoire chronologique pour l'année 1582, MC/ET/IX/240; 2 feuillets insérés en tête du registre des minutes
  - Table alphabétique des clients pour l'année 1582, 1 r°-4 r°
- Répertoire chronologique pour l'année 1584, MC/ET/IX/243; 2 feuillets insérés en tête du registre des minutes
  - Table alphabétique des clients pour l'année 1584, 1 r°-2 v°
- Répertoire chronologique pour l'année 1587, MC/ET/IX/249; 2 feuillets insérés en tête du registre des minutes
  - Table alphabétique des clients pour l'année 1587, 1 r°-3 r°
- Répertoire chronologique pour l'année 1588, MC/ET/IX/251; 2 feuillets insérés en tête du registre des minutes
  - Table alphabétique des clients pour l'année 1588, 1 r°-2 v°
- Répertoire chronologique pour l'année 1589, MC/ET/IX/255; 2 feuillets insérés en tête du registre des minutes
  - Table alphabétique des clients pour l'année 1589, 1 r°-1 v°
- Répertoire chronologique pour l'année 1597, MC/ET/IX/256; 2 feuillets insérés en tête du registre des minutes
  - Table alphabétique des clients pour l'année 1597, 1 r°-2 r°
- Répertoire chronologique pour l'année 1607, MC/ET/IX/275; 2 feuillets insérés en tête du registre des minutes
  - Table alphabétique des clients pour l'année 1607, 1 r°-3 r°
- Répertoire chronologique pour la période du 1er janvier 1609 au 20 mai 1609, 1er janvier 1609 - 20 mai 1609; MC/ET/IX/278; 2 feuillets insérés en tête du registre des minutes
  - Table alphabétique des clients pour la période du 1er janvier 1609 au 20 mai 1609, 1er janvier 1609 - 20 mai 1609; 1 r°-2 r°